【裁判字號】    95,裁,132
【裁判日期】    950125
【裁判案由】    使用執照
【裁判全文】
最  高  行  政  法  院  裁  定
                                     95年度裁字第00132號
抗  告  人  甲○○
相  對  人  臺中縣政府
代  表  人  乙○○
上列抗告人因與相對人臺中縣政府間使用執照事件，對於中華民
國94年3月29日臺中高等行政法院94年度訴字第15號裁定提起抗
告，本院裁定如下︰
    主  文
抗告駁回。
抗告訴訟費用由抗告人負擔。
    理  由
一、按抗告法院認抗告為不合法或無理由者，應為駁回抗告之裁
    定。又按撤銷訴訟之提起，應於訴願決定書送達後2個月之
    不變期間內為之，為行政訴訟法第106條第1項前段所明定，
    若逾越2個月之法定不變期間而提起行政訴訟，自為法所不
    許，此觀本院48年裁字第7號、48年裁字第55號判例即明。
二、本件原裁定以：本件抗告人因使用執照事件，不服相對人88
    年7月26日88府工建字第198973號等函件，向訴願機關內政
    部提起訴願，經訴願決定駁回，而抗告人係於93年10月7日
    收受訴願決定書，此有送達證書附訴願卷（該卷三頁）可稽
    ，抗告人提起行政訴訟之期間，應自上開送達日之次日即93
    年10月8日起算，又抗告人住於臺中縣，應扣除在途期間3日
    ，至93年10月10日（週五）即已屆滿。抗告人遲至94年1月
    6日始向內政部提起再訴願，此有該部總收文上收文戳記所
    載日期可考，又因新修正行政訴訟法於89年7月1日施行，該
    法已無再訴願制度之規定，內政部認抗告人所提起之再訴願
    為行政訴訟之意，而移請本院審理，惟抗告人上開所提起之
    再訴願，遲至94年1月6日始向內政部提起，其所提起之再訴
    願固為行政訴訟之意，亦已逾上開說明之不變期間，是抗告
    人提起本件訴訟，依首開法條規定，顯非合法，應予駁回，
    經核並無違誤。
三、本件抗告意旨以：本件抗告人提起再訴願時，倘已逾提起行
    政訴訟期間，內政部自應告知抗告人已逾起訴期間，而該部
    既將該案移送臺中高等行政法院審理，且該院復函請抗告人
    補送起訴狀正本及繕本，致徒增抗告人勞費，因認原裁定顯
    有違誤等語。經查抗告人於94年1月6日始向內政部提起再訴
    願，即便認抗告人有提起行政訴訟之意思，惟亦早已逾抗告
    人提起行政訴訟之法定不變期間，其起訴為不合法，業經原
    裁定敘明甚詳。至內政部依規定將該再訴願狀移送與臺中高
    等行政法院及該法院再通知抗告人補送起訴狀正、繕本，並
    無從改變原已逾法定不變起訴期間之效力，抗告人猶執前詞
    指摘原裁定，其抗告顯無理由，依法自應予以駁回。
四、依行政訴訟法第104條，民事訴訟法第95條、第78條，裁定
    如主文。
中    華    民    國    95    年    1     月     25   日
                  第三庭審判長法  官  徐  樹  海
                              法  官  黃  合  文
                              法  官  吳  明  鴻
                              法  官  林  茂  權
                              法  官  鄭  小  康
以  上  正  本  證  明  與  原  本  無  異
中    華    民    國    95    年    1     月    26    日
                              書記官  郭  育  玎


司法院資訊處製作；財團法人民間司法改革基金會備份。
